臺灣臺北地方法院刑事裁定
111年度單禁沒字第445號
聲  請  人  臺灣臺北地方檢察署檢察官
被      告  季正新




上列聲請人因被告違反毒品危害防制條例案件，聲請單獨宣告沒
收違禁物（111年度聲沒字第323號），本院裁定如下：        
    主  文
扣案如附表所示之物均沒收銷燬。
    理  由
一、聲請意旨略以：被告季正新因施用第二級毒品案件，經送觀
    察、勒戒後，認無繼續施用毒品傾向，由臺灣臺北地方檢察
    署（下稱臺北地檢署）檢察官以111年度毒偵緝字第87號、
    第88號、第89號、第90號為不起訴處分確定。該案扣案如附
    表所示之物經鑑驗後，均檢出含有或沾有第二級毒品成分，
    屬違禁物，爰依刑法第40條第2項、毒品危害防制條例第18
    條第1項前段規定，聲請單獨宣告沒收銷燬等語（聲請書漏
    載第二級毒品甲基安非他命2包、吸食器2組，業經敘明補充
    ，本院卷第63頁）。
二、違禁物或專科沒收之物得單獨宣告沒收，為刑法第40條第2
    項所明定。查獲之第一級、第二級毒品，不問屬於犯罪行為
    人與否，均沒收銷燬之，毒品危害防制條例第18條第1項前
    段亦有明文。
三、經查，被告前因施用第二級毒品案件，經送觀察、勒戒後，
    因無繼續施用毒品傾向，由臺北地檢署檢察官於民國111年2
    月17日以111年度毒偵緝字第87號、第88號、第89號、第90
    號為不起訴處分確定等情，有前開不起訴處分書、臺灣高等
    法院被告前案紀錄表可憑。該案扣案如附表所示之物，其中
    編號３至５、７至８所示之物，經鑑定檢出第二級毒品甲基安非
    他命成分；編號１、２、６、９所示之物，亦檢出沾有第二級毒
    品甲基安非他命成分，各有同附表編號備註欄所示鑑定書可
    憑。是如附表編號３至５、７至８所示之物，應屬查獲之第二級
    毒品；編號１、２、６、９所示之物雖非毒品，然因沾黏第二級
    毒品而與之附合，衡情無從析離，亦應視為查獲之第二級毒
    品，除於鑑驗時已耗用滅失部分外，其餘部分應依毒品危害
    防制條例第18條第1項前段規定，不問屬於犯罪行為人與否
    ，均沒收銷燬之，是本案聲請人之聲請為有理由，應予准許
    。至包裝如附表編號３至５、７至８所示第二級毒品之外包裝袋
    及外包裝瓶，以現今所採行之鑑驗析離方式，袋內或瓶內仍
    將殘留微量第二級毒品，客觀上無從完全析離，且無析離之
    實益與必要，應整體視為第二級毒品，併予諭知沒收銷燬。
四、依刑事訴訟法第455條之36第2項，毒品危害防制條例第18條
    第1項前段，刑法第11條、第40條第2項，裁定如主文。
中　　華　　民　　國   111    年     5    月    27    日
                  刑事第十三庭  法  官  劉庭維
以上正本證明與原本無異。
如不服本裁定，應於裁定送達後5日內向本院提出抗告狀。因疫
情而遲誤不變期間，得向法院聲請回復原狀。
              　　　　　　　　　書記官  陳福華
中　　華　　民　　國　　111 　年　　5 　　月　　27　　日
附表：
編號 扣案物品名稱及數量 備註 １ 吸食器（含玻璃球）2組 ⑴111年度毒偵緝字第87號 ⑵經抽檢檢出沾有第二級毒品甲基安非他命成分 ⑶臺灣尖端先進生技醫藥股份有限公司毒品原物鑑定實驗室110年2月17日毒品證物鑑定分析報告（實驗室分析編號DAA3388號，臺灣新北地方檢察署110年度偵字第5790號卷第48頁） ⑷採樣用品已檢驗用罄 ２ 玻璃球5個、吸食器5組（其中2組碎裂）、吸食用吸管7支 ⑴111年度毒偵緝字第88號 ⑵經抽檢檢出沾有第二級毒品甲基安非他命成分 ⑶交通部民用航空局航空醫務中心109年7月20日航藥鑑字第0000000號毒品鑑定書（臺北地檢署109年度毒偵字第1197號卷第215頁） ⑷採樣用品已檢驗用罄 ３ 白色結晶1袋（驗前淨重1.9680公克，取樣0.0002公克、驗餘淨重1.9678公克，含無法完全析離之外包裝袋1只） ⑴111年度毒偵緝字第89號 ⑵檢出第二級毒品甲基安非他命成分 ⑶交通部民用航空局航空醫務中心109年5月11日航藥鑑字第0000000號毒品鑑定書（臺北地檢署109年度毒偵字第1382號卷第167至168頁） ⑷採樣用品已檢驗用罄 ４ 白色結晶1袋（驗前淨重0.2690公克，取樣0.0002公克、驗餘淨重0.2688公克，含無法完全析離之外包裝袋1只） ⑴111年度毒偵緝字第89號 ⑵檢出第二級毒品甲基安非他命成分 ⑶交通部民用航空局航空醫務中心109年5月11日航藥鑑字第0000000號毒品鑑定書（臺北地檢署109年度毒偵字第1382號卷第167至168頁） ⑷採樣用品已檢驗用罄 ５ 白色結晶1瓶（驗前淨重0.0530公克，取樣0.0004公克、驗餘淨重0.0526公克，含無法完全析離之外瓶1瓶） ⑴111年度毒偵緝字第89號 ⑵檢出第二級毒品甲基安非他命成分 ⑶交通部民用航空局航空醫務中心109年5月11日航藥鑑字第0000000號毒品鑑定書（臺北地檢署109年度毒偵字第1382號卷第167至168頁） ⑷採樣用品已檢驗用罄 ６ 吸食器（玻璃球）6個 ⑴111年度毒偵緝字第89號 ⑵經抽檢檢出沾有第二級毒品甲基安非他命成分 ⑶交通部民用航空局航空醫務中心109年5月11日航藥鑑字第0000000號毒品鑑定書（臺北地檢署109年度毒偵字第1382號卷第167至168頁） ⑷採樣用品已檢驗用罄 ７ 白色透明結晶1袋（驗前淨重0.7900公克，取樣0.0002公克、驗餘淨重0.7898公克，含無法完全析離之外包裝袋1只） ⑴111年度毒偵緝字第90號 ⑵檢出第二級毒品甲基安非他命成分 ⑶交通部民用航空局航空醫務中心110年11月30日航藥鑑字第0000000號毒品鑑定書（臺北地檢署110年度毒偵字第3970號卷第131頁） ⑷採樣用品已檢驗用罄 ８ 白色結晶1袋（驗前淨重0.1380公克，取樣0.0002公克、驗餘淨重0.1378公克，含無法完全析離之外包裝袋1只） ⑴111年度毒偵緝字第90號 ⑵檢出第二級毒品甲基安非他命成分 ⑶交通部民用航空局航空醫務中心110年11月30日航藥鑑字第0000000號毒品鑑定書（臺北地檢署110年度毒偵字第3970號卷第131頁） ⑷採樣用品已檢驗用罄 ９ 吸食器2組 ⑴111年度毒偵緝字第90號 ⑵經抽檢檢出沾有第二級毒品甲基安非他命成分 ⑶交通部民用航空局航空醫務中心110年11月30日航藥鑑字第0000000號毒品鑑定書（臺北地檢署110年度毒偵字第3970號卷第125頁） ⑷採樣用品已檢驗用罄